臺灣高雄地方法院刑事判決　　　　　　　96年度訴字第4053號
公　訴　人　臺灣高雄地方法院檢察署檢察官
被　　　告　甲○○
　　　　　　　　　　（現於臺灣高雄看守所羈押中）
上列被告因毒品危害防制條例案件，經檢察官提起公訴（96年度
毒偵字第8265號），被告於準備程序為有罪之陳述，本院合議庭
裁定由受命法官進行簡式審判程序，判決如下：
    主    文
甲○○施用第一級毒品，累犯，處有期徒刑壹年貳月。
    事    實
一、甲○○前於民國91年間因施用毒品案件，經本院以91年度毒
    聲字第5283號裁定送強制戒治後，於92年8 月15日執行完畢
    ，並於翌（16）日出所轉執行徒刑；刑案部分經本院以91年
    度訴字第2476號判決判處有期徒刑1 年確定，並於92年8 月
    16日入監執行，於93年1 月15日執行完畢，翌（16）日出監
    。又因竊盜、連續施用第一、二級毒品等案件，經本院以93
    年度簡字第6101號、台灣高等法院高雄分院94年度上訴字第
    172 號判決，各判處有期徒刑3 月、1 年4 月及5 月確定，
    上開3 罪合併定應執行有期徒刑1 年10月確定，於94年4 月
    17日入監執行，而於95年8 月23日因縮刑假釋出監，並於95
    年9 月21日假釋期滿視為執行完畢（構成累犯）。竟仍不知
    悔改並戒除毒癮，於96年8 月21日上午10時許，基於施用第
    一級毒品海洛因之犯意，在高雄縣大寮鄉○○路大寮消防隊
    附近公園內，以針筒注射之方式，施用第一級毒品海洛因1
    次（針筒用畢已丟棄），嗣於同（21）日14時許，在高雄縣
    大寮鄉○○村○○路142 號地下室，因形跡可疑，經警盤查
    ，得其同意採尿送驗，結果呈毒品海洛因代謝後之嗎啡陽性
    反應，因而查獲。
二、案經高雄市政府警察局小港分局移送臺灣高雄地方法院檢察
    署檢察官偵查起訴。
    理    由
一、本件被告甲○○所犯為死刑、無期徒刑、最輕本刑為3 年以
    上有期徒刑以外之罪，其於準備程序進行中，就被訴事實為
    有罪之陳述，經告知簡式審判程序之旨，被告、檢察官均同
    意適用簡式審判程序審理，本院認無不得或不宜改依簡式審
    判程序之情形，爰依刑事訴訟法第273 條之1 第1 項、第28
    4 條之1 規定，由本院合議庭裁定本件由受命法官獨任進行
    簡式審判程序，合先敘明。
二、上揭事實，業據被告於本院審理中坦承不諱，並有高雄市政
    府警察局小港分局嫌疑人尿液代碼與姓名對照表1 份在卷可
    佐。再被告經採尿送驗結果，確呈毒品海洛因代謝後之嗎啡
    陽性反應，有高雄市立凱旋醫院96年9 月3 日濫用藥物尿液
    檢驗報告1 紙附卷足憑，顯見被告確有在上揭時地施用毒品
    海洛因之行為甚明，是被告上開自白與事實相符，洵堪採為
    認定事實之證據。
三、按犯毒品危害防制條例第10條之施用第一、二級毒品罪者，
    檢察官應先將被告送勒戒處所觀察、勒戒，經觀察、勒戒後
    ，認有繼續施用毒品之傾向者，應令入強制戒治處所施以強
    制戒治，並為不起訴之處分。又觀察、勒戒或強制戒治執行
    完畢釋放後，5 年內再犯第10條施用毒品之罪，檢察官應依
    法追訴，毒品危害防制條例第20條、第23條規定甚明。本件
    被告前因施用毒品案件，經本院以91年度毒聲字第5283號裁
    定送強制戒治後，於92年8 月15日執行完畢，有台灣高等法
    院被告前案紀錄表在卷足參，足認被告係於受強制戒治執行
    完畢後5 年內，再犯本件施用毒品之罪，依上開規定自應依
    法論科。
四、次按海洛因為毒品危害防制條例第2 條第2 項第1 款，依其
    成癮性、濫用性及對社會危害性所分級管制之第一級毒品。
    核被告甲○○本件所為，係犯毒品危害防制條例第10條第1
    項之施用第一級毒品罪。被告持有第一級毒品海洛因後進而
    施用，其持有之低度行為，應為施用之高度行為所吸收，不
    另論罪。被告前有事實欄所示論罪科刑及執行之前科紀錄，
    並於95年9 月21日執行完畢，有台灣高等法院被告前案紀錄
    表在卷足參，其於有期徒刑執行完畢後，5 年以內再故意犯
    本件有期徒刑以上之罪，依刑法第47條第1 項規定，構成累
    犯，應予加重其刑。爰審酌被告前因施用毒品案件，經送強
    制戒治、判刑及執行完畢後，仍不愛惜機會戒除毒癮，再為
    本件犯行，且屬累犯，顯見被告不知悔改施用毒品之惡習，
    惟念及被告犯後坦承犯行，及其施用毒品係戕害自身健康，
    並未危害他人，犯後態度尚可等一切情狀，量處如主文所示
    之刑，以資懲儆。另被告本件犯罪時間為96年8 月21日，係
    在96年4 月24日之後，不符合中華民國九十六年罪犯減刑條
    例所定之減刑條件，併此敘明。
據上論斷，應依刑事訴訟法第273 條之1 第1 項、第284 條之1
、第299 條第1 項前段，毒品危害防制條例第10條第1 項，刑法
第11條前段、第47條第1 項，判決如主文。
本案經檢察官乙○○到庭執行職務。
中　　華　　民　　國　　96　　年　　12　　月　　11　　日
                  刑事第三庭    法　官  李昆南
以上正本證明與原本無異。
如不服本判決應於收受本判決後10日內向本院提出上訴書狀，並
應敘述具體理由，如未敘述上訴理由者，應於上訴期間屆滿後20
日內補提理由書狀於本院（均須按他造當事人之人數附繕本）「
切勿逕送上級法院」。
中　　華　　民　　國　　96　　年　　12　　月　　11　　日
                                書記官  黃美玲
附錄本判決論罪之法條：
毒品危害防制條例第10條第1 項
施用第一級毒品者，處6 月以上5 年以下有期徒刑。
